---
title: "ProgettoSNA"
output: html_document
---

```{r setup, include=FALSE}
knitr::opts_chunk$set(echo = TRUE)
```


## 1-2 Importa grafo

Estrae grafo

```{r inizializza}
library(igraph)
goriginal <- read.graph("/home/giulia/Progetti/snaR/soc-themarker.edges",format="ncol", directed = FALSE)
```

## Estrae giant component

Estrae giant component

```{r giantcomponent}
comp = components(goriginal)

#estrai grafo giant components
gc_index = which.max(comp$csize) # index of the GC in the csize vector
# indices of vertices that are member of the GC
gc_indices = which(comp$membership == gc_index)
gc_vertices = V(goriginal)[gc_indices]
g = induced.subgraph(goriginal, gc_vertices)
```



### Metriche grafo

#### Degree

```{r degree}
head(degree(g))
maxdegree = max(degree(g))
meandegree = mean(degree(g))
cat ("Max degree: ",maxdegree, " , mean degree: ",meandegree, "\n", sep = "")
```

##### Grafici degree

```{r grafici degree}

multipleplot = par(mfrow=c(3,1))

d.g = degree(g)
dd = degree.distribution(g)
dd = dd[-1]
d = 1:max(d.g)
ind <- (dd != 0)

plot(d[ind], dd[ind], log="xy", col="blue",
     xlab=c("Log-Degree"), ylab=c("Log-Intensity"),
     main="Log-Log Degree Density Function")

plot(d[ind], dd[ind], log="y", col="blue",
     xlab=c("Degree"), ylab=c("Log-Intensity"),
     main="Lin-Log Degree Density Function")

plot(d[ind], dd[ind], col="blue",
     xlab=c("Degree"), ylab=c("Intensity"),
     main="(Lin-lin) Degree Density Function")

par(multipleplot)
```


##### Grafici density degree

```{r grafici density degree}

hist(degree(g), freq = FALSE, breaks = d, right = FALSE, col="blue", xlab=c("Degree"), ylab=c("Intensity"), main="Histogram of the Degree Density", xlim = c(1,50))

```

##### CCDF

```{r grafici density ccdf}
F <- ecdf(d.g)
x <- seq(min(d.g), max(d.g), 1)
plot(x, 1 - F(x), log="xy", main="Degree CCDF", ylab="P(X>d)",
xlab="Degree (d)", xlim=c(1,1000), col="red")
```

#### Assortativity

```{r assortativity}
ass = assortativity.degree(g)
cat ("Assortativity degree: ",ass, "\n", sep = "")
```


#### Transitivity

Due misure di clustering. Transitivity totale è il rapporto tra la somma totale dei triangoli per ogni nodo, diviso la somma delle triplette per ogni nodo.
Transitivity locale, calcola il rapporto tra triangoli e triplette per ogni singolo nodo. Quindi si calcola la media sui valori.

```{r transitivity}
tr =transitivity(g)

tr_media = mean(transitivity(g, "local"), na.rm = TRUE)

cat ("Transitivity: ",tr," ,transitivity media: ",tr_media, "\n", sep = "")
```

#### Centrality

```{r centrality}
cl = closeness(g, vids=V(g)[1])
cat ("Closeness: ",cl, "\n", sep = "")
```

Betweenness

```{r betweeness}
#bt = betweenness(g, v=V(g))
#cat ("Betweeness: ",bt, "\n", sep = "")
```

```{r betweeness values}
#edge_bet = edge.betweenness(g)
#index_max = which.max(edge_bet)
#edge_max = E(g)[index_max]
#max_bet = edge_bet[index_max]
#cat ("Index of the edge with max betweenness: ", index_max, "\n", sep = "")
```
